# 请教陈版，关于附注中现金流量填制

提问人：会计真凡人 时间：2019-03-30 11:33:28
在现金流量表应用指南中关于现金流量表附注披露中（三）现金及现金等价物披露的表格最后一行：其中：母公司或集团子公司使用受限的现金或现金等价物的填列。
疑问：既然现金和现金等价物中不含受限的现金，那么为什么还说其中呢？
不理解啊？

回答人：chenyiwei
这类情况比较少见，例如设立在境外的子公司，其所在国有严格的外汇管制，该子公司所持有的现金及现金等价物在其本国内的使用不受限制，但不能自由汇出到母公司和其他子公司使用，这种情况下该子公司所持有的现金及现金等价物就是 “母公司或集团子公司使用受限的现金或现金等价物”。
还有一些受监管的账户，账户内的资金有特定用途，在该特定用途范围内不受限制，但不能用于其他用途的，也属于这种情况。